# 请教陈版，少数股东增资，合并报表处理

提问人：meyalin 时间：2019-05-29 14:20:13
母公司全资持有子公司 A 100% 的股权，投资资本 500 万。
2017.12 新增少数股东 1 人，投资款109.7561 万，持有 18%股权，母公司股权被稀释为 82%。
少数股东投资前，A公司净资产 600 万，其中实收资本 500 万，未分配利润 100 万。
因约定少数股东的入资期限有 30 年，因此工商的股权比例变动后，子公司A 的净资产是没有发生变化的，依然是净资产 600 万，其中实收资本 500万，未分配利润 100 万。
想问：
少数股东没有实际入资，是否对母公司合并报表中的“少数股东权益”有影响？
在增资前后，因少数股东没有实际入资，母公司持股比例变动导致享有子公司净资产份额的变动时，合并报表中计入资本公积的数额是多少？分录怎么列？

回答人：chenyiwei
关键要考虑：在少数股东认缴出资但尚未实缴的情况下，根据相关合同、协议、章程规定，少数股东是否有权分享该子公司的利润或分担其亏损，以及该子公司目前是处于盈利还是亏损状态，如处于亏损状态，则少数股东有无实际承担的能力等。如果这方面约定不明确的，建议母公司和少数股东签订补充协议予以明确，或者咨询法律意见。

提问人：meyalin 时间：2019-05-31 12:10:42
谢谢陈版，已经确定少数股东即使未出资，仍然共担风险共享收益。
还有点问题，
1 、少数股东没有出资，是否还是其按持股比例，享有其他股东投资给子公司的实收资本份额？
2 、增资前后母公司享有子公司净资产的的变动差额计入资本公积，后续年度报表合并时，每年都要列这个调整分录吗？
Dr: 资本公积
Cr: 少数股东权益
这样？

回答人：chenyiwei
1 、这是法律问题，但一般理解不享有其他股东投资形成的实收资本份额。 2 、是。

提问人：lmr393 时间：2019-09-21 23:48:12
陈老师您好，这题我理解是这样，不知道对不对？
1 ，如果少数股东共但风险和收益，
抵消分录是不是这样编
借资本公积 600*18%=108 贷长投 108
借长投 100 贷年初未分 100
借 实收资本 500 未分配利润 100
贷 长投 500+100-108=492
少数股东权益 108
2 ，如果少数股东没有共担风险，则不用确认母公司持股比例变动导致享有子公司净资产份额的变动，
抵消分录 借实收 500 未分 100 贷长投 600

回答人：chenyiwei
可以这样理解。